臺灣臺中地方法院刑事判決　　　　　　100年度交易字第995號
公　訴　人　臺灣臺中地方法院檢察署檢察官
被　　　告　葉文盛
上列被告因公共危險案件，經檢察官提起公訴（100 年度偵字第
18776 號），被告自白犯罪，本院裁定依簡式審判程序審理，判
決如下：
    主  文
葉文盛服用酒類，不能安全駕駛動力交通工具而駕駛，累犯，處
有期徒刑柒月。
    事  實
一、葉文盛前於民國98年間，因酒醉駕車案件，經本院臺中簡易
    庭判處有期徒刑6 月確定，於99年9 月8 日縮短刑期執行完
    畢。詎仍不知悛悔，自100 年8 月20日6 、7 時許起，至同
    日8 時許止，在臺中市西屯區○○○街某友人住處，飲用啤
    酒後，已達不能安全駕駛動力交通工具之程度，竟仍騎乘車
    號YIQ-120 號重型機車上路。嗣於同日9 時27分許，行經臺
    中市○里區○○路○段與吉隆路口，因酒後無法安全操控機
    車，致以其重型機車前車頭，自後撞及由柯銀珠（未受傷）
    所騎乘在該路口停等紅燈之車牌號碼ZTQ-129 號輕型機車後
    車尾，葉文盛因此倒地受傷，經警據報到場處理並將葉文盛
    送醫治療，發現葉文盛全身酒味濃厚，於同日10時23分許，
    在大里仁愛醫院對其為呼氣酒精濃度檢測，測得其呼氣中所
    含酒精濃度達每公升0.78毫克，始悉上情。
二、案經臺中市政府警察局霧峰分局報告臺灣臺中地方法院檢察
    署檢察官偵查起訴。
    理  由
一、按除被告所犯為死刑、無期徒刑、最輕本刑為3 年以上有期
    徒刑之罪或高等法院管轄第一審案件者外，於前條第1 項程
    序進行中，被告先就被訴事實為有罪之陳述時，審判長得告
    知被告簡式審判程序之旨，並聽取當事人、代理人、辯護人
    及輔佐人之意見後，裁定進行簡式審判程序，刑事訴訟法第
    273 條之1 第1 項定有明文。被告葉文盛所犯係死刑、無期
    徒刑、最輕本刑為3 年以上有期徒刑以外之罪，其於準備程
    序中就被訴事實為有罪之陳述，且經告知被告簡式審判程序
    之旨，並聽取公訴人及被告之意見後，本院認為適宜而裁定
    進行簡式審判程序，合先敘明。
二、訊據被告於本院坦承上揭事實不諱，核與證人柯銀珠於警詢
    證述相符，復有臺中市政府警察局霧峰分局道路交通事故現
    場圖、道路交通事故調查報告表(一)、(二)、汽機車駕駛人酒後
    生理協調平衡檢測紀錄表、刑法第185 條之3 案件測試觀察
    紀錄表、道路通事故當事人酒精測定紀錄表及道路交通事故
    現場照片8 張在卷可稽，足認被告自白與事實相符，堪以採
    信。綜上，本件事證明確，被告犯行，堪以認定。
三、查被告行為後，刑法第185 條之3 業於100 年11月30日經總
    統以華總一義字第10000263911 號令公布修正，並於100 年
    12月2 日生效施行。修正前刑法第185 條之3 規定為：「服
    用毒品、麻醉藥品、酒類或其他相類之物，不能安全駕駛動
    力交通工具而駕駛者，處一年以下有期徒刑、拘役或科或併
    科十五萬元以下罰金」，惟修正後之刑法第185 條之3 則規
    定：「服用毒品、麻醉藥品、酒類或其他相類之物，不能安
    全駕駛動力交通工具而駕駛者，處二年以下有期徒刑、拘役
    或科或併科二十萬元以下罰金」。是被告行為後法律已有變
    更，應依刑法第2 條第1 項之規定，為「從舊從輕」之比較
    。本案經比較新舊法後，以修正前刑法第185 條之3 之規定
    ，有利於被告，自應適用修正前刑法第185 條之3 之規定。
    核被告所為，係犯修正前刑法第185 條之3 之服用酒類不能
    安全駕駛動力交通工具而駕駛罪。又被告前於98年間，因酒
    醉駕車案件，經本院臺中簡易庭判處有期徒刑6 月確定，於
    99年9 月8 日縮短刑期執行完畢，有臺灣高等法院被告前案
    紀錄表在卷可稽。茲被告受有期徒刑執行完畢，5 年內故意
    再犯有期徒刑以上之罪，為累犯，應依刑法第47條第1 項規
    定，加重其刑。爰審酌被告自90年間起至98年間，5 次因酒
    醉駕車案件，遭警查獲，經本院各判處有期徒刑2 月、3 月
    、5 月、6 月、6 月確定，均已執行完畢，有臺灣高等法院
    被告前案紀錄表在卷可按，其明知酒精成分對人之意識能力
    具有不良影響，酒後駕車對一般往來之公眾及駕駛人自身皆
    具有高度危險性，竟漠視自己安危，尤枉顧公眾安全，仍於
    服用酒類後之呼氣酒精濃度達每公升0.78毫克，已處於不能
    安全駕駛動力交通工具之狀態仍駕駛車輛，途經臺中市○里
    區○○路二段與吉隆路口時，不慎撞及他人停等紅燈之輕型
    機車，幸未造成人員傷亡，顯見被告態度輕忽，漠視一般往
    來公眾及駕駛人之用路安全，自應予以相當之非難，兼衡其
    犯後與柯銀珠達成調解，有臺中市霧峰區調解委員會調解書
    在卷，態度尚可等一切情狀，量處如主文所示之刑。
據上論斷，應依刑事訴訟法第273 條之1 第1 項、第284 條之1
、第299 條第1 項前段，刑法第2 條第1 項前段、第185 條之3
（修正前）、第47條第1 項，刑法施行法第1 條之1 ，判決如主
文。
本案經檢察官吳錦龍到庭執行職務
中    華    民    國    100   年    12    月    9     日
                  刑事第九庭    法  官  柯志民
上正本證明與原本無異。
如不服本判決，應於收送達後10日內向本院提出上訴書狀（應敘
述具體理由並附繕本）。
上訴書狀如未敘述理由，應於上訴期間屆滿後20日內補提理由書
於本院。
                                書記官  鄭晉發
中    華    民    國    100   年    12    月    9     日
附錄本案論罪科刑法條全文：
修正前刑法第185條之3
服用毒品、麻醉藥品、酒類或其他相類之物，不能安全駕駛動力
交通工具而駕駛者，處一年以下有期徒刑、拘役或科或併科十五
萬元以下罰金。